# 请教陈版主？

提问人：后来居上 时间：2014-01-20 19:48:45
陈版主，你好，问下本公司是房地产企业，本公司在代扣代缴施工单位的各项税费应该是放在哪个现金流科目列示比较合适？

回答人：chenyiwei
在实务中做法不一致。有的在“支付的各项税费”中反映；有的在“支付的其他与经营活动有关的现金”中反映。关键是确保一贯性。

提问人：后来居上 时间：2014-01-28 22:29:02
陈版主，你好，问下若企业当年净利润为亏损（或者净利润为 0 ，计提坏账准备之后净利润就为负数了），那么还需计提坏账准备吗？如果计提的话会造成更加严重，这样报表看上去好像不太好看吧

回答人：chenyiwei
计提坏帐准备的目的是为了恰当反映应收款项的可回收性。这一目标与企业处于盈利还是亏损状况无关。

提问人：后来居上 时间：2014-03-03 14:36:31
陈版主，你好，我现在在审计一家私营企业，这家企业账面上本年有新增 50 万的短期借款，但是这笔借款实质上是公司老板以个人房产向银行抵押借来的款项用于公司的经营周转，我认为公司老板以个人财产的银行借款不应该以“短期借款”这个科目挂在企业账上，而应该以公司与企业老板之间的往来挂在企业账上，不知道我的这种观点正确与否？希望陈版主能够给予解答，谢谢！

回答人：chenyiwei
首先要明确该事项的法律关系：企业和银行之间有无直接的资金借贷关系？如果企业直接是借款合同中的借款方，老板以其个人财产为公司向银行的借款提供抵押担保，则该企业应确认为短期借款；如果老板以个人名义从银行取得借款后转给企业使用，企业与银行之间无直接的资金借贷关系，则属于企业和老板之间的资金往来。

提问人：后来居上 时间：2014-03-03 19:27:09
哦，懂了，那就是要拿到借款合同过来看签合同的乙方是公司还是老板个人？

回答人：chenyiwei
是。

提问人：liubin988513 时间：2014-03-08 19:13:46
购建固定资产、无形资产支付的现金

回答人：chenyiwei
赞同此观点。

提问人：xmqdp 时间：2014-03-19 13:50:09
如果 2010 年的会计估计没有发现错误，那么即使作为会计估计变更处理，也不用调整以前年度的估计的成本。

回答人：chenyiwei
赞同按会计估计变更处理，对前期已结转的营业成本不再进行调整。